【裁判字號】    96,易,208
【裁判日期】    970130
【裁判案由】    竊盜
【裁判全文】
臺灣士林地方法院刑事判決               96年度易字第208號
公  訴  人  臺灣士林地方法院檢察署檢察官
被      告  丙○○
                    （
上列被告因竊盜案件，經檢察官提起公訴（95年度偵字第13937
號），被告於本院準備程序期日就被訴事實為有罪之陳述，經本
院裁定本案改以簡式審判程序進行審理後，判決如下：
    主  文
丙○○犯攜帶兇器，毀越門扇竊盜罪，累犯，處有期徒刑拾月，
減為有期徒刑伍月，如易科罰金以新台幣壹仟元折算壹日。
扣案之T 字扳手壹支沒收。
    事  實
一、丙○○（起訴書誤為甲○○，業經實行公訴檢察官更正為丙○○）前因違反著作權法案件，經法院判處有期徒刑4 月確
    定，並於民國91年9 月6 日執行完畢，仍不知悔改，基於為
    自己不法所有之意圖，於95年11月1 日下午4 時許，持其所
    有客觀上對於人之生命、身體具有危險性之T 字扳手1 支，
    ，至臺北市○○區○○路244 巷8 弄1 號4 樓丁○○住處，
    毀壞該處與大門成一體之門鎖，踰越進入屋內竊取證件、美
    鈔、現金、金飾、飾品、首飾等價值新臺幣約20萬元之物品
    後逃逸（侵入住宅及毀損部分未據告訴）。嗣於同日晚間7
    時30分許，丙○○攜帶上開贓物，至臺北縣八里鄉○○○街
    12號「新八里汽車旅館」816 號房找友人乙○○，適臺北縣
    政府警察局蘆洲分局執行「清查轄內旅館、汽車旅館、住商
    混合賣場租屋處所擴大臨檢」勤務而查獲，並扣得上開贓物
    、T 字扳手1 支及固定扳手、小剪刀等物，丙○○於為警查
    獲後，冒用其兄甲○○之名應訊（冒名應訊部分應請檢察官
    另行偵辦），嗣甲○○到庭表示遭冒名，經將丙○○於警詢
    筆錄按捺之指印送鑑定，結果與丙○○之指紋相符始悉上情
    。
二、案經丁○○訴由臺北縣政府警察局蘆洲分局報告臺灣士林地
    方法院檢察署檢察官偵查起訴。
    理  由
一、本件被告所犯非死刑、無期徒刑、最輕本刑為3 年以上有期
    徒刑之罪，或高等法院管轄第一審之案件，被告於本院準備
    程序中，就被訴事實為有罪之陳述，經告以簡式審判程序之
    旨，並聽取檢察官、被告之意見後，本院裁定改行簡式審判
    程序，是本件之證據調查，依刑事訴訟法第273 條之2 規定
    ，不受同法第159 條第1 項、第161 條之2 、第161 條之3
    、第163 條之1 及第164 條至第170 條規定之限制，合先敘
    明。
二、上揭犯罪事實，業據被告丙○○於本院審理時自白不諱，核
    與證人即被害人丁○○於警詢證述相符，此外復有贓物認領
    保管單、內政部警政署刑事警察局96年9 月26日刑紋字第09
    60147321號鑑驗書、扣有T 字扳手1 支之搜索扣押筆錄、扣
    押物目錄表、贓物及T 字扳手1 支之照片等在卷可徵，堪認
    被告之自白與事實相符，足以採信。本件事證明確，被告犯
    行洵堪認定，應依法論科。
三、查被告持以竊盜之T 字扳手1 支，可毀壞門扇，在客觀上足
    對人之生命、身體構成威脅，自屬兇器之一種。被告攜帶上
    開工具，毀壞門扇行竊，核係犯刑法第321 條第1 項第2 款
    、第3 款之攜帶兇器，毀越門扇竊盜罪。被告有如事實欄所
    載之犯罪科刑及執行情形，此有臺灣高等法院被告前案紀錄
    表在卷可按，其係於受有期徒刑之執行完畢後，5 年內故意
    再犯本件有期徒刑以上之罪，為累犯，應依刑法第47條第1
    項之規定，加重其刑。爰審酌被告年輕力壯，不思正途營生
    ，竟以偷竊謀利，及其犯罪之手段、所得之不法利益，為警
    查獲後竟冒名應訊以圖卸責，嗣於本院坦承犯行等一切情狀
    ，量處如主文所示之刑。又被告上開犯行，犯罪時間在96年
    4 月24日以前，其所犯之罪，符合中華民國96年罪犯減刑條
    例有關減刑之規定，爰依該條例第2 條第1 項第3 款之規定
    減其刑期二分之一。被告所犯為最重本刑5 年以下有期徒刑
    以下刑之罪，依中華民國96年罪犯減刑條例規定減為6 月以
    下有期徒刑，爰依該條例第9 條之規定並諭知易科罰金之折
    算標準。
四、扣案之T 字扳手1 支（未見入臺灣士林地方法院檢察署贓物
    庫），依前揭事證，堪認為犯罪所用之物，且被告自承為其
    所有，自應依刑法第38條第1 項第2 款之規定宣告沒收。至
    其餘扣案之固定扳手、小剪刀等物，並無證據證明與本件犯
    行有涉，自無從諭知沒收，附此敘明。
五、據上論斷，應依刑事訴訟法第299 條第1 項前段、第273 條
    之1 第1 項，刑法第321 條第1 項第2 款、第3 款，第47條
    第1 項、第38條第1 項第2 款、第41條第1 項前段，中華民
    國96年罪犯減刑條例第2 條第1 項第3 款、第7 條、第9 條
    ，判決如主文。
六、本案經檢察官湯偉祥到庭執行職務。
中    華    民    國    97    年    1     月    30    日
                  刑事第三庭  法  官      江翠萍
以上正本證明與原本無異。
如不服本判決，應於收受送達後10日內向本院提出上訴書狀，其
未敘述上訴之理由者並得於提起上訴後20日內向本院補提理由書
（均須按他造當事人之人數附繕本）。
                              書記官      陳慧玲
中    華    民    國    97    年    1     月    31    日
附錄本案論罪科刑法條：
中華民國刑法第321條
犯竊盜罪而有左列情形之一者，處 6 月以上、 5 年以下有期徒
刑：
一  於夜間侵入住宅或有人居住之建築物、船艦或隱匿其內而犯
    之者。
二  毀越門扇、牆垣或其他安全設備而犯之者。
三  攜帶兇器而犯之者。
四  結夥三人以上而犯之者。
五  乘火災、水災或其他災害之際而犯之者。
六  在車站或埠頭而犯之者。
前項之未遂犯罰之。


司法院資訊處製作；財團法人民間司法改革基金會備份。
